【裁判字號】    98,上訴,3200
【裁判日期】    981113
【裁判案由】    毒品危害防制條例
【裁判全文】
7臺灣高等法院刑事判決                98年度上訴字第3200
號上  訴  人
即  被  告  甲○○
上列上訴人因毒品危害防制條例案件，不服臺灣桃園地方法院98
年度審訴字第537號，中華民國98年5月27日第一審判決（起訴案
號：臺灣桃園地方法院檢察署97年度毒偵字第6399號暨當庭以原
詞追加起訴），提起上訴，本院判決如下：
    主  文
上訴駁回。
    理  由
一、依刑事訴訟法第350條、第361條、第362條、第367條規定，
    不服地方法院之第一審判決而上訴者，須提出上訴書狀，並
    應敘述具體理由，為上訴必備之程式；其所提出之書狀未敘
    述上訴理由，或僅曾以言詞陳述上訴理由者，均應於上訴期
    間屆滿後20日內補提理由書於第一審法院。第一審法院經形
    式審查，認逾期未補提上訴理由者，應定期間先命補正；逾
    期未補正者，為上訴不合法律上之程式，應以裁定駁回。倘
    已提出上訴理由，但所提非屬具體理由者，則由第二審法院
    以上訴不合法律上之程式，判決駁回。而所謂具體理由，必
    係依據卷內既有訴訟資料或提出新事證，指摘或表明第一審
    判決有何採證認事、用法或量刑等足以影響判決本旨之不當
    或違法，而構成應予撤銷之具體事由，始克當之（例如：依
    憑證據法則具體指出所採證據何以不具證據能力，或依憑卷
    證資料，明確指出所為證據證明力之判斷如何違背經驗、論
    理法則）；倘僅泛言原判決認定事實錯誤、違背法令、量刑
    失之過重或輕縱，而未依上揭意旨指出具體事由，或形式上
    雖已指出具體事由，然該事由縱使屬實，亦不足以認為原判
    決有何不當或違法者（例如：對不具有調查必要性之證據，
    法院未依聲請調查亦未說明理由，或援用證據不當，但除去
    該證據仍應為同一事實之認定），皆難謂係具體理由，俾與
    第二審上訴制度旨在請求第二審法院撤銷、變更第一審不當
    或違法之判決，以實現個案救濟之立法目的相契合，並節制
    濫行上訴（最高法院97年度台上字第892號判決意旨參照）
    。又依刑事訴訟法第367條之文義及立法意旨，僅於「上訴
    書狀未敘述上訴理由」之情形，為保障上訴人之權益，始有
    補正之問題。至有無敘述理由，第一審法院僅作形式上之審
    查，如上訴書狀形式上已敘述不服原判決之意旨者，即與未
    敘述上訴理由之情形有別，無庸再命補正；至於其理由是否
    具體，則屬第二審法院審查之範圍，亦不在命補正之列。亦
    即上訴書狀已記載理由，並有具體之敘述時，其上訴既屬合
    法，第二審法院固應就其理由之是否可取，為實體之審理及
    判斷；如認其上訴書狀雖記載理由，但並未具體敘述時，則
    無須再命補正，可逕認其上訴不合法，以判決駁回之（最高
    法院97年度台上字第3889號判決意旨參照）。
二、本件上訴人即被告不服原審判決，提起上訴，其於98年7月
    22日提出上訴理由狀稱：伊在開庭時，法官說要判伊11個月
    ，後來卻判伊1年，伊跟法官說伊只有施用安非他命，並沒
    有施用海洛因，伊有要求驗尿，結果卻判伊2個罪，海洛因
    判1 年，安非他命判6個月，請判輕一點等語。
三、經查：原判決依被告甲○○於原審審理中坦承不諱，而被告
    為警查獲後所採集之尿液檢體，經送請台灣檢驗科技股份有
    限公司以酵素免疫分析法初步檢驗，再佐以氣相層析質譜儀
    分析法確認檢驗結果呈嗎啡陽性反應，復經原審送請法務部
    調查局以螢光偏極免疫分析法初步檢驗，再佐以氣相層析質
    譜儀分析法確認檢驗結果均呈嗎啡陽性及甲基安非他命陽性
    反應，此有桃園縣政府警察局中壢分局尿液暨毒品檢體真實
    姓名與編號對照表、台灣檢驗科技股份有限公司濫用藥物檢
    驗報告及法務部調查局98年4月29日調科壹字第0980023638
    0號鑑定書各1紙附卷可稽，因認被告上開任意性之自白確與
    事實相符，應堪採信，認定被告確有施用第一級毒品及第二
    級毒品之犯行，並審酌被告雖一度否認犯行，然終能坦承犯
    行而態度良好、施用毒品係戕害自身健康，對他人並不生重
    大危害等一切情狀，分別量處有期徒刑1年及6月，並定其應
    執行有期徒刑1年3月等情，均已詳敘其所憑證據、認定理由
    及量刑依據。從形式上觀察，原判決並無認定事實錯誤、量
    刑瑕疵或違背法令之情形。被告上訴理由指稱伊在開庭時，
    法官說要判伊11個月，後來卻判伊1年，伊跟法官說伊只有
    施用安非他命，並沒有施用海洛因，伊有要求驗尿，結果卻
    判伊2個罪，海洛因判1年，安非他命判6個月，請判輕一點
    等語。其上訴否認有施用第一級毒品海洛因，惟原判決已說
    明其認定被告有施用第一級毒品海洛因之理由，不僅先後二
    次將被告尿液送驗，為求慎重，更當庭採取被告口腔黏膜細
    胞，與送驗尿液進行人類遺傳因子粒線體ＤＮＡ比對，確認
    為同一人所有之機率達百分之99.7以上，方依憑該法務部調
    查局98年4月21日調科肆字第09800246250號鑑定書及各次檢
    驗報告，為認定被告有施用第一級毒品海洛因之論據，並非
    僅憑被告於原審之自白及送檢之尿液毒品反應，核無違誤，
    又原判決已詳細記載其審酌科刑之一切情狀之理由，核亦無
    量刑刑度之違法或不當情形，被告上開上訴理由，尚不足以
    影響判決量刑刑度之本旨，亦不足以認為原審判決有何不當
    或違法，核非上開法條規定之上訴應敘述之具體理由。被告
    復未另外具體指摘原審判決關於認定事實、適用法律及量刑
    等事項，究竟有何違法或不當之具體情形。揆諸上開說明，
    本件上訴未敘述具體理由，本院亦無須再命補正，其上訴不
    合法，應予駁回，並不經言詞辯論為之。
據上論斷，應依刑事訴訟法第367條前段、第372條，判決如主文
。
中    華    民    國    98    年    11    月    13    日
            刑事第十五庭  審判長法  官  吳昭瑩
                                法  官  吳炳桂
                                法  官  賴邦元
以上正本證明與原本無異。
如不服本判決，應於收受送達後10日內向本院提出上訴書狀，其
未敘述上訴之理由者並得於提起上訴後10日內向本院補提理由書
（均須按他造當事人之人數附繕本）「切勿逕送上級法院」。
                                書記官   鄭信昱
中    華    民    國    98    年    11    月    16    日
附錄：本案論罪科刑法條全文
毒品危害防制條例第10條
施用第一級毒品者，處6 月以上5 年以下有期徒刑。
施用第二級毒品者，處3 年以下有期徒刑。


司法院資訊處製作；財團法人民間司法改革基金會備份。
